臺灣苗栗地方法院刑事判決　　　　　　　 94年度簡上字第6號
上　訴　人
即　被　告　乙○○
　　　　　　　　　　樓
上列上訴人因傷害案件，不服本院苗栗簡易庭93年度苗簡字第66
2 號，中華民國93年12月8 日第一審簡易判決（聲請簡易判決處
刑案號：臺灣苗栗地方法院檢察署93年度偵字第3376號），提起
上訴，本院管轄之第二審合議庭判決如下：
    主  文
上訴駁回。
乙○○緩刑貳年，緩刑期內付保護管束。
　　事實及理由
一、本案經本院審理結果，認第一審判決認事用法及量刑均無不
    當，應予維持，並引用第一審判決書記載之事實、證據及理
    由（如附件，其中聲請簡易判決處刑書第1 行「乙○○於…
    」之前，應增加「乙○○係甲○○配偶之姊，2 人間具有家
    庭暴力防治法第3 條第4 款所定之家庭成員關係」）。
二、上訴人即被告上訴意旨略以：被告前有精神疾病，於民國93
    年2 月離婚後復發，案發時屬精神耗弱，係受告訴人刺激方
    打傷告訴人，原判決未審酌及此，有所不當云云。惟查：經
    本院將被告送財團法人為恭紀念醫院進行精神鑑定後認為：
    「個案多年來患有重鬱症，近幾年來，都有接受精神科治療
    ，雖覺得憂鬱症狀持續，但其智能並未明顯衰退，在93年7
    月12日行為時，當時個案覺得心情很低落，會覺得被害人一
    直在唸她，但無明顯證據顯示其行為是直接受精神症狀所影
    響，因此行為時其精神狀態無精神耗弱或心神喪失」等語，
    有該院94年5 月17日（94）為恭醫字第0940000435號函所附
    該院精神醫療中心司法鑑定報告書1 份在卷足憑，是被告於
    案發時並無精神耗弱或心神喪失之情形，其上開所辯，自難
    憑採。
三、查被告未曾受有期徒刑以上刑之宣告，有臺灣高等法院被告
    前案紀錄表1 份可查，其因一時失慮，而罹刑典，且被告與
    告訴人已達成和解，此經告訴人於本院行準備程序時陳述明
    確，告訴人亦當庭表示願意原諒被告，應認被告已具悔意，
    經此教訓，當知警惕，而無再犯之虞，本院綜核上情，認所
    宣告之刑以暫不執行為適當，併予宣告緩刑2 年，以啟自新
    。又按犯家庭暴力罪及違反保護令罪而受緩刑之宣告者，在
    緩刑期內應付保護管束，家庭暴力防治法第30條第1 項定有
    明文，本件被告係告訴人配偶之姊，其等具有家庭暴力防治
    法第3 條第4 款之家庭成員關係，被告對告訴人實施傷害行
    為，核其所為自屬家庭暴力罪，是本件依家庭暴力防治法第
    30條第1 項之規定，被告在上開緩刑期內應付保護管束，併
    此敘明。
四、適用法律依據
  (一)刑事訴訟法第455 條之1 第1 項、第3 項、第373 條、第36
    8 條。
  (二)家庭暴力防治法第30條第1 項。
  (三)刑法第74條第1 款。
本案經檢察官劉玉書到庭執行職務。
中　　華　　民　　國　　94　　年　　7 　　月　　28　　日
                  刑事第二庭審判長法　官　柳 章 峰
                                  法　官　黃 怡 玲
                                  法　官　張 文 毓
以上正本證明與原本無異
本判決不得上訴
                                  書記官  陳 淑 華
中　　華　　民　　國　　94　　年　　7 　　月　　28　　日
